最高法院刑事判決　　　　　　　　　 111年度台上字第2429號
上　訴　人　李炳興



上列上訴人因妨害性自主等罪案件，不服臺灣高等法院臺中分院
中華民國111年2月15日第二審判決（110 年度侵上訴字第84號，
起訴案號：臺灣彰化地方檢察署108年度調偵字第230號），提起
上訴，本院判決如下：
    主  文
上訴駁回。
    理  由
一、按刑事訴訟法第377 條規定，上訴於第三審法院，非以判決
    違背法令為理由，不得為之。是提起第三審上訴，應以原判
    決違背法令為理由，係屬法定要件。如果上訴理由書狀並未
    依據卷內訴訟資料，具體指摘原判決不適用何種法則或如何
    適用不當，或所指摘原判決違法情事，顯與法律規定得為第
    三審上訴理由之違法情形，不相適合時，均應認其上訴為違
    背法律上之程式，予以駁回。本件經原審審理結果，認上訴
    人李炳興有原判決事實欄所記載之犯行，均事證明確，因而
    維持第一審論以上訴人對未滿14歲之男子犯強制性交罪，共
    7 罪之罪刑；又成年人故意對少年犯乘機性交罪刑，並應執
    行刑有期徒刑8 年之判決，駁回上訴人在第二審之上訴。已
    詳敘其調查、取捨證據之結果及憑以認定犯罪事實之得心證
    理由。從形式上觀察，並無足以影響判決結果之違法情形。
二、經查，證據之取捨與事實之認定，為事實審法院之職權，倘
    其採證認事並不違背證據法則，即不得任意指為違法，而據
    為適法之第三審上訴理由。原判決依憑上訴人之自白，及與
    事實相符之證人即告訴人A男、B男證詞，並佐以彰化縣政府
    性侵害案件訊前訪視紀錄表等證據資料，認定上訴人有本件
    各犯行，且已於理由敘明上訴人行為時意識清楚，亦知悉其
    行為違法，前曾三度經法院通知仍未至醫院接受精神鑑定，
    況本案依卷內證據資料，均無任何證據可認定上訴人有何刑
    法第19條之精神障礙或其他心智缺陷而影響其責任能力之情
    形，自無依該規定減免其刑之適用。復以第一審依行為人之
    責任為基礎，審酌上訴人對身心均尚在發展階段之A男、B男
    為逞性慾而強制性交、乘機性交行為，對其2 人心理所造成
    之傷害非微，惟其領有輕度智能障礙之身心障礙證明，且犯
    後坦承犯行之態度，及擔任○○○員工時薪新臺幣（下同）
    165 元之家庭經濟狀況，暨迄未與A男、B男達成和解，賠償
    所受損害等一切情狀，所為量定之刑，其認事用法均無違誤
    ，量刑亦屬妥適，而予維持之旨。經核原判決採證認事及量
    刑，均與卷內資料相符。上訴意旨徒以自己說詞，僅泛稱其
    現在作粗工所得薪資1200元，尚須負擔家用，且是B 男主動
    叫伊為之進行性交行為云云，惟並未具體指摘原判決有何違
    法，自不能認為係合法之第三審上訴理由。
三、綜上，上訴人之上訴為違背法律上之程式，應予駁回。
據上論結，應依刑事訴訟法第395條前段，判決如主文。
中    華    民    國   111    年    4     月    28    日
                  刑事第二庭審判長法  官  林  勤  純  
                                  法  官  王  梅  英  
                                  法  官  李  釱  任  
                                  法  官  吳  秋  宏  
                                  法  官  莊  松  泉  
本件正本證明與原本無異
                                  書記官
中    華    民    國   111    年    5     月    3     日